【裁判字號】    94,再,93
【裁判日期】    950419
【裁判案由】    工商登記
【裁判全文】
臺北高等行政法院裁定
                                     94年度再字第00093號
聲  請  人  甲○○
上列聲請人與相對人基隆市政府間因工商登記事件，聲請人對於
最高行政法院中華民國93年9 月9 日93年度裁字第1125號裁定，
聲請再審，經最高行政法院以94年10月20日94年度裁字第2186號
裁定將聲請人之再審理由有關行政訴訟法第273 條第1 項第14款
事由部分移送本院。本院裁定如下︰
    主  文
再審之聲請駁回。
再審之聲請程序費用由聲請人負擔。
    理  由
一、按對於最高行政法院之裁定，本於行政訴訟法第273 條第1
    項第9 款至第14款事由聲明不服者，專屬原高等行政法院管
    轄，同法第283 條明文準用第275 條第3 項規定。聲請人對
    於最高行政法院民國（下同）93年9 月9 日93年度裁字第11
    25號裁定（下稱最高行政法院前程序裁定），依行政訴訟法
    第273 條第1 項第14款聲請再審，經最高行政法院移送前來
    ，查最高行政法院前程序裁定係以上訴不合法駁回聲請人對
    於本院92年6 月5 日91年度訴字第2295號判決（下稱本院前
    程序判決）之上訴確定。揆諸上述說明，本件聲請再審，專
    屬本院管轄，合先敘明。
二、按對於確定裁定聲請再審，依行政訴訟法第283 條規定準用
    同法第277 條第1 項第4 款規定，應表明再審理由及關於再
    審理由並遵守不變期間之證據，此為必須具備之程式，所謂
    表明再審理由，必須指明確定裁定有如何合於法定再審事由
    之具體情事始為相當，倘僅泛言有何再審事由，而無具體情
    事者，難謂已合法表明再審事由。當事人聲請再審，未合法
    表明再審事由，或關於再審理由並遵守不變期間之證據，即
    非屬合法，且性質上無庸命其補正。聲請再審不合法者，依
    同法第278 條第1 項規定，行政法院應以裁定駁回之。
三、經查，聲請人固主張具有行政訴訟法第273 條第1 項第14款
    之再審事由，略以：依商業登記法第33條第1 項規定，應以
    商業負責人為處罰對象，本件相對人所為原處分竟以聲請人
    為處罰對象，顯有重大瑕疵云云，惟未表明關於「就足以影
    響原判決之重要證物漏未斟酌」之證據，亦未指明有如何合
    於「發見未經斟酌之證物或得使用該證物」及合於「就足以
    影響原判決之重要證物漏未斟酌」之具體事證，則其泛指具
    有行政訴訟法第273 條第1 項第14款之再審事由，聲請再審
    ，揆諸首揭規定及說明，即於法不合。
四、依行政訴訟法第283 條、第278 條第1 項、第104 條及民事
    訴訟法第95條、第78條，裁定如主文。
中    華    民    國    95    年     4    月   19     日
                        第一庭審判長法  官  王立杰
                                    法  官  黃本仁
                                    法  官  胡方新
上為正本係照原本作成。
如不服本裁定，應於送達後10日內向本院提出抗告狀（須按他造
人數附繕本）。
中    華    民    國    95    年     4    月   19     日
                                    書記官  陳幸潔


司法院資訊處製作；財團法人民間司法改革基金會備份。
